【裁判字號】    90,訴,348
【裁判日期】    900712
【裁判案由】    違反毒品危害防制條例
【裁判全文】
臺灣基隆地方法院刑事判決                            九十年度訴字第三四八號
    公  訴  人  臺灣基隆地方法院檢察署檢察官
    被      告  甲○○
右列被告因違反毒品危害防制條例案件，經檢察官提起公訴（九十年度偵字第二Ｏ八
五號），本院判決如左：
    主  文
甲○○連續轉讓第二級毒品，累犯，處有期徒刑捌月。
    事  實
一、甲○○曾於民國（下同）八十五年及八十六年間，因違反麻醉藥品管理條例案件
    ，經本院先後判處有期徒刑四月、五月確定，兩案接續執行，於八十六年十二月
    二十四日執行完畢，仍不知悔改，復基於無償轉讓第二級毒品供人施用之概括犯
    意，自八十八年七月間起至八十九年十一月十七日止，先後約三、四次在其基隆
    市○○路十五巷四一號四樓租屋處及基隆市○○區○○街三九巷十八號住處內，
    以將第二級毒品安非他命置於玻璃吸食器內點燃免費分予在場友人李世超吸食數
    口之方式，連續無償轉讓第二級毒品安非他命供李世超施用。嗣於八十九年十一
    月十七日下午五時三十分許，在基隆市○○路十五巷四一號四樓租屋處為警查獲
    ，並扣得甲○○所有之安非他命六小包（毛重共約五‧三公克）、分裝袋十五個
    及殘留有安非他命之玻璃吸食器一組等物，因而查悉上情。
二、案經基隆市警察局報請臺灣基隆地方法院檢察署檢察官偵查起訴。
    理  由
一、訊據被告甲○○，矢口否認有轉讓第二級毒品安非他命供李世超施用之犯行，並
    辯稱：伊從未將安非他命分予李世超施用云云。惟查：被告初於警訊中自白稱：
    「（你是否販賣海洛因及安非他命供黃雪霞及李世超施用？）沒有，我是無償提
    供他們二人施用。」、「（你於何時地開始提供海洛因及安非他命供黃雪霞及李
    世超施用？）‧‧‧李世超則是於八十九年六月起，在我崇德路住處提供約四、
    五次安非他命供李世超施用。」等語（詳見基隆市警察局八十九年十一月十七日
    偵訊筆錄），嗣於檢察官偵查中亦當庭自白稱：「（你曾拿安非他命予李世超吸
    ？）有，是我有吸安（非他命），他（指李世超）在旁邊，我就拿予他吸幾口，
    約三、四次，地點在崇德路的租屋處及太白街的住處，就如李世超所言，從去年
    （八十八年）七月開始，最後一次是昨天（八十九年十一月十七日）早上。」等
    語（詳見臺灣基隆地方法院檢察署八十九年十一月十八日訊問筆錄），被告前後
    二次自白無償轉讓安非他命供友人李世超施用之情節，核與證人李世超於警訊中
    證述：「（你所施用的安非他命是何處得來？）是甲○○拿給我施用的。」、「
    （如何購得？價格多少？）沒有購買，是甲○○無償提供給我的。」（詳見基隆
    市警察局八十九年十一月十七日偵訊筆錄）及於檢察官偵查中證述：「（所吸的
    安非他命何來？）都是甲○○免費提供的，他並非拿整包安（非他命）予我，而
    是去他家時，他有在吸就分我吸幾口，他是直接把裝有安（非他命）的吸食器拿
    予我，我再用火燒烤來吸。」之情節相符（詳見臺灣基隆地方法院檢察署八十九
    年十一月十八日訊問筆錄），復有警方當場於被告租屋處查獲之第二級毒品安非
    他命六小包（毛重共約五‧三公克）、分裝袋十五個及殘留有安非他命之玻璃吸
    食器一組扣案足資佐證，扣案之安非他命六小包數量非微，足見被告平日確有取
    得較多量安非他命之管道，且其所取得之安非他命份量除可供自己施用外，亦足
    夠供轉讓他人施用。雖然證人李世超於本院八十九年度訴字第七五四號案件審理
    中到庭證稱：被告從未轉讓安非他命供伊施用云云，然衡諸證人李世超指證被告
    轉讓安非他命係涉犯法定刑度較重之罪嫌，立於審判心理學之角度觀察，證人難
    免於指證被告後，因於心不忍而有證言漸趨偏頗被告之傾向，此乃人情之常，否
    則證人李世超與被告係好友，二人間並無怨仇，證人李世超何故二度無端指證被
    告轉讓安非他命供其施用？而被告又何須二度為不利之自白？本院斟酌此情，認
    證人李世超前於警訊及偵查中甚為明確之證言內容較可採信，被告事後辯稱未曾
    轉讓安非他命供李世超施用云云，不足為信。本件事證明確，被告犯行堪可認定
    。
二、核被告甲○○所為，係犯毒品危害防制條例第八條第二項之轉讓第二級毒品罪。
    被告先後三、四次轉讓第二級毒品犯行，時間緊接，所犯罪名及構成要件均相同
    ，顯係基於概括犯意反覆為之，為連續犯，應依刑法第五十六條之規定以一罪論
    ，並依法加重其刑。查被告曾於八十五年及八十六年間，因違反麻醉藥品管理條
    例案件，經本院先後判處有期徒刑四月、五月確定，兩案接續執行，於八十六年
    十二月二十四日執行完畢，有本院被告全國前案紀錄表在卷可稽，其於前案有期
    徒刑執行完畢後，五年以內再犯本件有期徒刑以上之罪，係累犯，應依刑法第四
    十七條之規定遞加重其刑。爰審酌被告犯罪之動機、目的、手段，除自己施用安
    非他命外，復連續三、四次無償轉讓供友人李世超施用，害人害己及其不知悔悟
    之犯罪後態度等一切情狀，量處如主文所示之刑，以示懲儆。
三、本件扣案之第二級毒品安非他命六小包、殘留有安非他命之玻璃吸食器一組及分
    裝袋十五個，業經本院另案以八十九年度訴字第七八二號刑事判決宣告沒收銷燬
    確定在案，有該案判決書及臺灣高等法院被告全國前案紀錄表在卷可稽，本院因
    認無重複併予宣告沒收銷燬之必要，附此敘明。其餘在基隆市○○路十五巷四一
    號四樓被告租屋處查獲之金牌二面、針筒一支、行動電話ＳＩＭ卡十一張、白色
    粉末一小包、行動電話一支，均核與本案犯行無涉，爰不於本案宣告沒收，併此
    敘明。
據上論斷，應依刑事訴訟法第二百九十九條第一項前段，毒品危害防制條例第八條第
二項，刑法第十一條前段、第五十六條、第四十七條，判決如主文。
本案經檢察官黃士元到庭執行職務。
中      華      民      國     九十     年      七      月     十二     日
                    臺灣基隆地方法院刑事第三庭
                                            法  官  蔡 佳 玲
右正本證明與原本無異。
對於本件判決如有不服，應於收受送達後十日內，向本院提出上訴書狀，上訴於臺灣
高等法院，並按他造當事人之人數附具繕本。
                                            書記官  王 月 娥
中      華      民      國     九十     年      七      月     十七     日
附錄論罪法條
毒品危害防制條例第八條：
轉讓第一級毒品者，處一年以上七年以下有期徒刑，得併科新台幣一百萬
元以下罰金。
轉讓第二級毒品者，處六月以上五年以下有期徒刑，得併科新台幣七十萬
元以下罰金。
轉讓第三級毒品者，處三年以下有期徒刑，得併科新台幣三十萬元以下罰
金。
前三項之未遂犯罰之。


司法院資訊處製作；財團法人民間司法改革基金會備份。
